【裁判字號】    97,審訴,1805
【裁判日期】    971031
【裁判案由】    毒品危害防制條例
【裁判全文】
臺灣桃園地方法院刑事判決            97年度審訴字第1805號
公  訴  人  臺灣桃園地方法院檢察署檢察官
被      告  甲○○
選任辯護人  何啟熏律師
上列被告因違反毒品危害防制條例案件，經檢察官提起公訴（97
年度毒偵字第1895號），被告於本院準備程序進行中，就被訴事
實為有罪之陳述，經本院告知簡式審判程序意旨，並聽取公訴人
及被告之意見後，本院合議庭裁定改依簡式審判程序審理，茲判
決如下：
    主    文
甲○○施用第一級毒品，累犯，處有期徒刑捌月，扣案之第一級
毒品海洛因肆包含袋（合計淨重點肆伍公克，空包裝總重零點
捌貳公克）均沒收銷燬之，注射針筒支、夾鏈袋貳拾貳個、研
磨機壹台、止血帶壹條及削尖吸管分裝器貳支均沒收；又施用第
二級毒品，累犯，處有期徒刑陸月，扣案之吸食器壹組及削尖吸
管分裝器貳支均沒收；應執行有期徒刑壹年壹月，扣案之第一級
毒品海洛因肆包含袋（合計淨重點肆伍公克，空包裝總重零點
捌貳公克）均沒收銷燬之，注射針筒支、夾鏈袋貳拾貳個、研
磨機壹台、止血帶壹條、削尖吸管分裝器貳支及吸食器壹組均沒
收。
    犯罪事實及理由
一、犯罪事實：緣甲○○前於民國88年間因施用毒品案件，經本
    院以88年度毒聲字第5925號裁定送觀察勒戒後，因認有繼續
    施用毒品之傾向，而經本院以89年度毒聲字第461 號裁定令
    入戒治處所施以強制戒治，經本院以89年度毒聲字第3823號
    裁定停止戒治併付保護管束出所，復經本院以89年度毒聲字
    第5950號裁定撤銷停止戒治，嗣於90年12月19日強制戒治期
    滿，並經臺灣桃園地方法院檢察署檢察官以91年度戒偵字第
    59號為不起訴處分而確定在案。於91年間又因施用毒品案件
    ，經本院以91年度毒聲字第2789號裁定令入戒治處所施以強
    制戒治，經本院以92年度毒聲字第2441號裁定停止戒治並付
    保護管束，迄92年12月19日保護管束期滿強制戒治視為執行
    完畢，該次施用毒品案件，並經本院以92年度訴字第359 號
    判決判處有期徒刑5 月確定；另因持有第一級毒品案件，經
    臺灣高等法院以92年度上訴字第3993號判決判處有期徒刑5
    月確定；上開2 罪經臺灣高等法院以93年度聲字第1254號裁
    定應執行有期徒刑8 月確定。另於92年間因竊盜案件，經本
    院以93年度簡字第529 號判決判處有期徒刑3 月確定；於93
    年間因施用毒品案件，經本院以93年度訴字第1617號判決判
    處有期徒刑8 月、6 月，應執行有期徒刑1 年確定；於93年
    間因贓物案件，經本院以94年度易字第75號判決判處有期徒
    刑4 月確定，上開各罪並經本院以94年度聲字第1378號裁定
    應執行有期徒刑1 年6 月確定，與上開有期徒刑8 月接續執
    行，於95年3 月16日假釋出監，嗣經撤銷假釋執行殘刑7 月
    4 日，於96年6 月6 日執行完畢（於本案構成累犯）。詎其
    竟仍不知悔改，復基於施用第一級毒品之犯意，於97年4 月
    13 日 上午9 時許，在其位於桃園縣八德市○○街433 巷12
    號之住處內，施用第一級毒品海洛因1 次；另基於施用第二
    級毒品之犯意，於97年4 月12日上午某時，在上揭住處內，
    施用第二級毒品甲基安非他命（起訴書誤載為安非他命）1
    次。嗣於97年4 月14日晚間6 時30分許，於上揭住處為警查
    獲，並扣得第一級毒品海洛因4 包（合計淨重3.45公克，空
    包裝總重0.82公克，純度14.77 ﹪，純質淨重0.51公克，含
    無法與毒品析離之包裝袋4 只）及其所有供施用第一級毒品
    所用之注射針筒3 支、夾鏈袋22個、研磨機1 台、止血帶1
    條、供施用第二級毒品所用之吸食器1 組及供其施用第一、
    二級毒品所用之削尖吸管分裝器2 支。
二、證據名稱：
  (一)被告甲○○於本院審理時之自白。
  (二)桃園縣政府警察局八德分局八德偵查隊偵辦毒品案被採尿人
    姓名編號對照表及台灣檢驗科技股份有限公司濫用藥物檢驗
    報告各1 份。
  (三)桃園縣政府警察局八德分局扣押物品目錄表、扣押物品清單
    、扣案之第一級毒品海洛因4 包（合計淨重3.45公克，空包
    裝總重0.82公克，純度14.77 ﹪，純質淨重0.51公克，含無
    法與毒品析離之包裝袋4 只）及法務部調查局濫用藥物實驗
    室鑑定書1 份。
  (四)臺灣高等法院被告全國前案紀錄表1 份。
三、應適用之法條：刑事訴訟法第299 條第1 項前段、第273 條
    之1 第1 項、第310 條之2 、第454 第1 項，毒品危害防制
    條例第10條第1 項、第2 項、第18條第1 項前段，刑法第11
    條、第47條第1 項、第38條第1 項第2 款、第51條第5 款。
四、如不服本判決，得自收受送達之翌日起10日內向本院提出上
    訴狀（應附繕本），其未敘述上訴理由者，應於上訴期間屆
    滿後20日內補提理由書狀於本院，上訴於臺灣高等法院。
本案經檢察官丁俊成到庭執行職務。
中    華    民    國    97    年    10   月      31   日
                  刑事庭     法  官  林靜梅
以上正本證明與原本無異。
                             書記官  林韡婷
中    華    民    國    97    年    10   月      31   日
本案論罪科刑法條：
毒品危害防制條例第10條
施用第一級毒品者，處 6 月以上 5 年以下有期徒刑。
施用第二級毒品者，處 3 年以下有期徒刑。


司法院資訊處製作；財團法人民間司法改革基金會備份。
